【裁判字號】    97,交易緝,1
【裁判日期】    970924
【裁判案由】    公共危險
【裁判全文】
臺灣彰化地方法院刑事判決             97年度交易緝字第1號
公  訴  人  臺灣彰化地方法院檢察署檢察官
被      告  甲○○
                    （現另案於臺灣臺中監獄臺中分監執行中
上列被告因公共危險案件，經檢察官聲請簡易判決處刑（90年度
偵字第7498號），本院簡易庭認不適宜依簡易程序（原案號：90
年度員交簡字第246號），移由普通庭改依通常程序審理，判決
如下：
    主  文
本件免訴。
    理  由
一、公訴意旨略以：被告甲○○於民國90年11月6日中午12時許
    至同日下午1時許，在彰化縣鹿港鎮飲用數瓶啤酒後，明知
    已無法安全駕駛動力交通工具，竟仍於同日下午某時，駕駛
    車號X6-4720號自用小客車，沿彰化縣員林鎮崙雅巷行駛，
    於同日傍睌5時55分許，行經彰化縣員林鎮○○路與崙雅巷
    口時，為警攔車稽查，測得其呼氣酒精濃度高達每公升1.01
    毫克，超出標準值甚多，顯已不能安全駕駛。因認被告涉犯
    修正前刑法第185條之3之服用酒類不能安全駕駛動力交通工
    具而駕駛罪嫌。
二、按時效完成者，應諭知免訴之判決，並得不經言詞辯論為之
    ，刑事訴訟法第302條第2款、第307條分別定有明文。又按
    ，於中華民國94年1月7日刑法修正施行前，其追訴權時效已
    進行而未完成者，比較修正前後之條文，適用最有利於行為
    人之規定，刑法施行法第8條之1亦有明定。查公訴人認被告
    甲○○涉犯修正前刑法第185條之3之服用酒類不能安全駕駛
    動力交通工具而駕駛罪【按刑法第185條之3於97年1月2日修
    正公布，自97年1月4日起生效，修正前之刑度為「一年以下
    有期徒刑、拘役或三萬元以下罰金」，修正後為「一年以下
    有期徒刑、拘役或科或併科十五萬元以下罰金」，比較修正
    前後之規定，適用被告行為時之舊法，對被告並無不利，故
    適用舊法。】，其最重本刑為1年以下有期徒刑，按修正前
    刑法第80條第1項第3款規定，其追訴權時效期間為5年；而
    修正後刑法第80條第1項第3款則規定為10年。亦即修正後刑
    法所定之追訴時效期間較長，表示行為人被追訴之期限較久
    ，對行為人不利，是比較修正前後之條文，自以修正前刑法
    第80條第1項第3款之規定較有利於行為人，故本件關於追效
    權之時效期間，自應適用修正前刑法第80條第1項第3款之規
    定。且關於追訴權時效之停止進行及其期間、計算，亦應一
    體適用修正前刑法第83條之規定。
三、再按追訴權之時效，如依法律之規定，偵查、起訴或審判之
    程序，不能開始或繼續時，停止其進行。前項時效停止，自
    停止原因消滅之日起，與停止前已經過之期間，一併計算。
    停止原因繼續存在之期間，如達（修正前）刑法第80條第1
    項各款所定期間四分之一者，其停止原因，視為消滅，修正
    前刑法第83條定有明文。又案經提起公訴，且在審判進行中
    ，此時追訴權既無不行使之情形，自不發生時效進行之問題
    ，亦有司法院大法官會議釋字第138號解釋可參。
四、查公訴人認被告涉犯修正前刑法第185條之3之服用酒類不能
    安全駕駛動力交通工具而駕駛罪嫌，其犯罪行為終了日為90
    年11月6日，故其追訴權時效應自該日起算。次查，本件被
    告係於90年11月6日為警查獲，旋經警方於翌日即90年11月7
    日解送臺灣彰化地方法院檢察署（以下簡稱：彰化地檢署）
    而開始偵查，該署檢察官於90年11月10日偵查終結，並於90
    年11月26日向本院聲請簡易判決處刑而於當日繫屬本院，嗣
    被告於本院審理期間逃匿，經本院於91年6月5日通緝等情，
    有彰化地檢署90年度偵字第7498號卷宗、本院90年度員交簡
    字第246號、91年度交易字第28號卷宗及所附通緝書1份在卷
    可稽，是本件因被告逃匿致審判程序不能繼續而停止。因此
    ，本件在90年11月7日開始偵查起至90年11月10日偵查終結
    之期間計4日，以及自90年11月26日繫屬本院起至91年6月5
    日通緝之前一日（即91年6月4日）止之期間計6月又9日，均
    無追訴權不行使之情形，自不生時效進行之問題；又本件被
    告所犯上開罪名，依修正前刑法第83條第1項、第3項之規定
    ，並參照司法院29年院字第1963號解釋，本件追訴權時效期
    間應加計因通緝而停止之1年3月（即5年之4分之1），共計6
    年3月。是本件追訴權時效自90年11月6日被告犯罪行為終了
    日起算，加上前開6年3月追訴權時效期間，再加上前開檢察
    官及本院行使追訴權，不生時效進行之期間6月又13日【計
    算式：〈4日〉＋〈6月9日〉＝6月13日】，本件之追訴權時
    效應於97年8月19日即告完成【計算式：〈90年11月6日〉＋
    〈6年3月〉＋〈6月13日〉＝97年8月19日】，然被告係迄至
    97年8月22日始被緝獲，有臺中縣警察局和平分局通緝案件
    移送書在卷可稽（本院97年度交易緝字第1號卷第3-2頁）。
    是依上開說明，被告所犯之服用酒類不能安全駕駛動力交通
    工具而駕駛罪嫌，其追訴權時效已經完成，自應為免訴之諭
    知。
據上論斷，應依刑事訴訟法第452條、第302條第2款、第307條，
判決如主文。
中    華    民    國    97    年    9     月    24    日
                  刑事第八庭    審判長法  官  簡婉倫
                                      法  官  唐中興
                                      法  官  陳銘壎
以上正本證明與原本無異。
如不服本判決，應於判決送達後10日內，向本院提出上訴狀（ 須
附繕本 ）。
中    華    民    國    97    年    9     月    24    日
                                      書記官  楊筱惠


司法院資訊處製作；財團法人民間司法改革基金會備份。
